臺灣花蓮地方法院刑事判決　　　　　　　　　　　　　　九十四年度易字第十七號
　　公　訴　人　臺灣花蓮地方法院檢察署檢察官
　　被　　　告　丁○○
右列被告因毀損等案件，經檢察官提起公訴（九十三年度偵字第二四七九號、九十三
年度偵字第二四八０號），本院判決如左：
    主  文
丁○○連續以加害生命、身體、財產之事，恐嚇他人致生危害於安全，處有期徒刑
月，如易科罰金，以佰元折算壹日。
丁○○被訴傷害罪及兩件毀損罪部分，均公訴不受理。
    事  實
一、丙○○乃設於花蓮縣花蓮市○○○街六十一號「鈺湧企業社」之負責人，丁○○
    為其所雇用之員工，丁○○於民國九十三年七月十二日上午七時三十分許，在「
    鈺湧企業社」前與丙○○因細故發生口角爭執，丁○○心有未甘，乃持鐵棒砸損
    丙○○所有、車號為ＪＡ－五六六０號自小客車之前擋風玻璃後即行離去（丁○○所犯毀損犯行，由本院為公訴不受理之諭知，理由詳如下述），惟因其餘怒未
    消，竟於三分鐘後返回上址，而另基於恐嚇之犯意，向丙○○恫嚇稱：「我每日
    都會來砸東西，我跟黑道很熟，要讓你的生意無法做下去！」等語，致丙○○心
    生畏怖而生危害於安全。丁○○嗣於同日上午九時許，再度持用磚塊返回上開地
    點毀損丙○○所有上開自小客車之玻璃窗（丁○○所犯毀損犯行，由本院為公訴
    不受理之諭知，理由詳如下述），丙○○見狀上前阻止，然遭丁○○持磚塊打傷
    右前臂，致其右前臂受有三乘一點五平方公分挫傷併瘀腫之傷害（丁○○所犯傷
    害犯行，由本院為公訴不受理之諭知，理由詳如下述），丁○○又承前揭恐嚇之
    犯意，先向丙○○恫嚇稱：「你要小心點！」，嗣即當場喝令跟隨其至現場之幼
    子稱：「把我的槍拿出來！」，丁○○之子即拿出裝有鐵質玩具手槍一支（無殺
    傷力）之灰色背包一個，欲交給丁○○，丙○○見狀甚感生命、身體安全遭受危
    害，乃自丁○○之子手中搶下前開灰色背包後，急速搭乘計程車前往警察局報案
    ，而扣得該無殺傷力之鐵質玩具手槍一支、灰色背包一個。
二、案經花蓮縣警察局花蓮分局報告臺灣花蓮地方法院檢察署檢察官偵查起訴。
    理  由
壹、恐嚇部分（即有罪部分）：
一、按被告以外之人於審判外之言詞或書面陳述，除法律有規定者外，不得作為證據
    ；被告以外之人於審判外之陳述，經當事人於審判程序同意作為證據，法院審酌
    該言詞陳述或書面陳述作成時之情況，認為適當者，亦得為證據，刑事訴訟法第
    一百五十九條第一項、第一百五十九條之五第一項分別定有明文。經查，被害人
    丙○○、證人戊○○（即任職於「鈺湧企業社」之員工）於警詢、偵查中所為之
    陳述，及證人江淑玲（即被告丁○○之太太）於警詢時所為之陳述，均經被告肯
    認具有證據能力（見本院卷第十五頁），本院經審酌後，認前開各筆錄作成時之
    情況亦無不當，依法自均得作為判斷本案之證據，合先敘明。
二、訊據被告丁○○固不否認有於前揭時間及地點連續以「我每日都會來砸東西，我
    跟黑道很熟，要讓你的生意無法做下去！」、「你要小心點！」等語，恐嚇被害
    人丙○○，核與證人丙○○、戊○○所證相符，此部分事實自堪信為真實。惟被
    告矢口否認有何喝令其子拿槍出來之犯行，辯稱：案發當時是伊的小孩見狀主動
    拿槍給伊，要讓伊自保，伊沒有出言要他拿槍出來云云。惟查，證人丙○○就此
    部分業已證稱：被告於案發當日早上九點多來砸車時，伊過去擋，被告就對他的
    小孩說：「把我的槍拿出來！」，他的小孩拿出一個袋子後，伊認為袋子裡面會
    有槍，心裡感到害怕，就從該小孩手中把袋子搶下來等語（見本院卷第五十頁、
    第五十二頁至第五十四頁），核與證人戊○○證稱：被告於案發當日上午九點多
    和證人丙○○打在一起，僵持很久，被告就一直喊，叫小孩把槍拿下來，證人丙○○見狀就從小孩手中搶走一個袋子，之後就立刻前往警局報警，並要伊關下「
    鈺湧企業社」之鐵門等語相符（見本院卷第五十五頁），足見被告前開所辯無非
    為臨訟推諉卸責之詞，不足採信。此外尚有前開無殺傷力之鐵質玩具手槍一支、
    灰色背包一個扣案可證，本案事證業已明確，被告之犯行堪以認定，應予依法論
    科。
三、核被告所為，係犯刑法第三百零五條之恐嚇危害安全罪。被告前後多次恐嚇被害
    人丙○○之犯行，時間緊接，觸犯構成要件相同之罪名，顯係基於概括犯意反覆
    為之，應依連續犯之規定論以一罪，並依法加重其刑。公訴人雖未就被告於九十
    三年七月十二日上午九時許，向被害人丙○○恫嚇稱：「你要小心點！」之犯行
    提起公訴，然檢察官就犯罪事實一部起訴者，其效力及於全部，前開公訴人未起
    訴之犯罪事實，與其起訴之其餘恐嚇事實既有連續犯之裁判上一罪關係，業如前
    述，本院自應一併加以審究。又被告於案發當時乃喝令其子將其槍拿出來後，即
    遭被害人丙○○自其子手中搶走裝有鐵質玩具手槍一支（無殺傷力）之灰色背包
    ，已如前述，公訴人誤認被告係持該無殺傷力之鐵質玩具手槍一支向被害人丙○○作勢射擊，即有誤會，併此指明。爰審酌被告無前科記錄，素行尚佳，其事後
    復主動向被害人丙○○商談和解事宜，且獲得被害人丙○○之原諒，犯後態度亦
    本為可取，然其於本院審理時，對所犯避重就輕，甚至將其應承擔之責任推卸至
    其子身上，甚難令本院相信其有檢討悔悟所犯之意等一切情狀，量處如主文所示
    之刑，並諭知易科罰金之折算標準。扣案無殺傷力之鐵質玩具手槍一支、灰色背
    包一個，業據被告否認為其所有之物（見本院卷第六十頁），既與沒收之規定不
    符，本院爰不宣告沒收，附此敘明。
貳、毀損及傷害部分（即公訴不受理部分）：
一、公訴意旨另以：被告丁○○於九十三年七月十日凌晨一時許，在花蓮縣花蓮市○○○街一八四號前，趁酒意而基於毀損之犯意，無故持用石塊砸損乙○○所有、
    車號為五二０八－ＦＪ號之自小客車後方玻璃、後方車蓋板金，足生損害於乙○○。被告另基於毀損之概括犯意，於九十三年七月十二日上午七時三十分許、同
    日上午九時許，在花蓮縣花蓮市○○○街六十一號前，分別持用鐵棒及磚塊連續
    砸損丙○○所有、車號為ＪＡ－五六六０號自小客車之前擋風玻璃及玻璃窗，足
    生損害於丙○○，且於同日上午九時許持磚塊打傷丙○○之右前臂，致丙○○右
    前臂受有三乘一點五平方公分之挫傷併瘀腫傷害，嗣丙○○前往警察局報案後，
    丁○○又承前毀損之概括犯意，而持工具將丙○○所有、車號為ＪＢ－五九四九
    號之玻璃砸毀，足生損害於丙○○，因認被告涉有兩件刑法第三百五十四條之毀
    損罪嫌，及刑法第二百七十七條第一項之傷害罪嫌。
二、按告訴乃論之罪，告訴人於第一審辯論終結前，得撤回其告訴；又告訴乃論之罪
    ，告訴經撤回者，應諭知不受理之判決，刑事訴訟法第二百三十八條第一項、第
    三百零三條第三款定有明文。
三、查本件告訴人乙○○、丙○○二人告訴被告毀損及傷害案件，檢察官起訴意旨認
    係觸犯兩件刑法第三百五十四條之毀損罪嫌，及刑法第二百七十七條第一項之傷
    害罪嫌，依同法第三百五十七條、第二百八十七條之規定，均須告訴乃論。茲據
    告訴人二人當庭表明撤回告訴，此有審判筆錄乙份及刑事撤回告訴狀乙紙附於本
    院卷可參（見本院卷第三十一頁、第四十八頁），依照首開說明，被告所涉上開
    兩件毀損罪嫌及傷害罪嫌爰不經言詞辯論，逕為諭知不受理之判決。
據上論斷，應依刑事訴訟法第二百九十九條第一項前段、第三百零三條第三款、第三
百零七條，刑法第五十六條、第三百零五條、第四十一條第一項前段，罰金罰鍰提高
標準條例第一條前段、第二條之規定，判決如主文。
本案經檢察官甲○○到庭執行職務。
中      華      民      國    九十四    年      三      月    三十一    日
                              臺灣花蓮地方法院刑事第三庭
                                  審判長法  官  鄭培麗
                                        法  官  饒金鳳
                                        法  官  鄭光婷
右正本證明與原本無異。
如對本判決不服，應於送達後十日內，向本院提出上訴狀。（應抄附繕本）告訴人或
被害人如對於本判決不服者，應具備理由請求檢察官上訴，其上訴期間之計算係以檢
察官收受判決正本之日期為準。
                                  法院書記官
中      華      民      國    九十四    年      四      月      四      日
附錄本判決論罪之法律條文：
刑法第三百零五條
以加害生命、身體、自由、名譽、財產之事恐嚇他人，致生危害於安全者，處二年以
下有期徒刑、拘役或三百元以下罰金。
